【裁判字號】    95,交抗,867
【裁判日期】    951211
【裁判案由】    聲明異議
【裁判全文】
臺灣高等法院臺中分院刑事裁定         95年度交抗字第867號
抗  告  人
即受處分人  甲○○
上列抗告人因聲明異議案件，不服臺灣彰化地方法院中華民國95
年11月2日裁定（95年度交聲更字第8號）提起抗告，本院裁定如
下：
    主  文
抗告駁回。
    理  由
一、按汽車駕駛人，駕駛執照吊扣期間駕車者，處新台幣六千元
    以上一萬二千元以下罰鍰，並吊銷其駕駛執照；又因上開情
    事吊銷駕駛執照者，一年內不得考領駕駛執照，民國（下同
    ）九十四年十二月二十八日修正公布，九十五年七月一日施
    行前道路交通管理處罰條例第二十一條第一項第七款、第四
    項、第六十七條第三項分別定有明文。又參照九十四年九月
    一日修正施行之違反道路交通管理事件統一裁罰基準表，對
    於駕駛執照吊扣期間駕駛機器腳踏車，且於期限內繳納或聽
    候裁決者，處罰鍰六千元。原裁定以抗告人即受處分人（下
    稱受處分人）甲○○前曾因違反道路交通管理事件，經易處
    吊扣機器腳踏車之駕駛執照，吊扣期間自九十五年五月二十
    三日起迄同年八月二十二日止，此有交通部公路總局臺中區
    監理所彰化監理站機車駕照基本資料一紙附卷可稽。又受處
    分人明知其駕駛執照已遭吊扣，仍於駕駛執照吊扣期間之九
    十五年六月二十五日七時五十分許，駕駛車牌號碼ＩＤＫ－
    一二七號重型機車，行經彰化市○○路與國聖路口時，為警
    當場舉發，並命受處分人於九十五年七月十日前自行到案，
    嗣受處分人於同年六月二十九日自行到案後，經原處分機關
    交通部公路總局台中區監理所彰化監理站於同日以彰監四字
    第裁64-I00000000號裁決書，裁處受處分人罰鍰九千元，並
    吊銷駕駛執照，一年內禁考等情，有上開文號之裁決書一份
    在卷可按，且為受處分人所坦認。是受處分人於其機器腳踏
    車駕駛執照吊扣期間，仍有駕駛機器腳踏車之違規事實，洵
    可確定，惟因受處分人於駕駛執照吊扣期間所駕駛者乃機器
    腳踏車，復於期限內聽候裁決，參照前述九十四年九月一日
    修正施行之違反道路交通管理事件統一裁罰基準表，裁罰之
    金額應為六千元，則交通部公路總局台中區監理所彰化監理
    站予以裁處受處分人罰鍰九千元之數額，自有未洽，爰將原
    裁決關於罰鍰部分撤銷，並依法裁處罰鍰六千元。至原裁決
    另行吊銷受處分人駕駛執照，一年內禁考部分，依法並無違
    誤，此部分受處分人之異議即無理由，應予駁回云云，經核
    於法並無違誤。至受處分人抗告意旨雖指稱其因交通違規罰
    款之事，於九十五年六月二十九日向法院提出抗告，于九十
    五年十一月八日收到法院的裁定書，對罰款之裁定新台幣六
    千元，其願遵法官之裁定，唯需吊銷駕照之事，想請法官能
    法外通融，因其左腳於九十二年車禍後成為殘障，雖然裝義
    肢，然而不能走太遠的路及久站，現在就讀台中工業職校夜
    間部，機車是其唯一的交通工具，如果駕照被註銷，萬一途
    中又被警察臨檢，身上沒有帶駕照，豈不又要被罰款？故尚
    乞法官能准所請云云。惟查受處分人於九十二年車禍後成為
    殘障，並裝義肢，無法走遠路，及目前其尚在就學中，需賴
    機車代步等情，縱令屬實，但並無法阻卻其上開違規之事實
    ；且原裁定已就罰鍰部分改從輕裁處最低額新台幣六千元，
    本院無法再予以法外施仁。是受處分人之抗告，並無理由，
    應予駁回。
二、據上論結，應依道路交通案件處理辦法第二十六條、刑事訴
    訟法第四百十二條，裁定如主文。
中    華    民    國    95    年    12   月     11    日
            刑事第八庭  審判長法  官  羅  得  村
                              法  官  陳  宏  卿
                              法  官  劉  榮  服
上列正本證明與原本無異。
不得再抗告。
                              書記官  周  巧  屏
中    華    民    國    95    年    12  月      12    日
                                                      Ａ


司法院資訊處製作；財團法人民間司法改革基金會備份。
